【裁判字號】    90,易,153
【裁判日期】    920710
【裁判案由】    業務侵占等
【裁判全文】
臺灣臺北地方法院刑事判決                            九十年度易字第一五三號
    公  訴  人  臺灣臺北地方法院檢察署檢察官
    被      告  辛○○
    選任辯護人  陳培豪律師
右列被告因業務侵占案件，經檢察官提起公訴（八十九年度偵字第二一八一八號），
本院判決如左：
    主  文
辛○○連續意圖為自己不法之所有，而侵占對於業務上所持有之物，處有期徒刑拾月
。
    事  實
一、辛○○於民國八十九年七月三日起至同年月二十六日止，受僱於東帝興實業股份
    有限公司（下稱東帝興公司）擔任臺北市○○街八十八號通化街門市部店長，負
    責銷售該公司寢具產品及每日製作通化街門市部銷售日報表，為執行業務之人。
    詎其竟意圖為自己不法之所有，基於概括之犯意，連續於如附表一所示之時間，
    在上開門市部內，於收受如附表一所示之客戶購買該公司產品所交付之價金後，
    竟予以侵占入己，拒不交還東帝興公司，並在其業務上所製作之銷售日報上將該
    筆交易故意漏列，或為不實名目之登載，足以生損害於東帝興公司（時間、金額
    均如附表一所示）。嗣於八十九年七月二十四日，東帝興公司因接獲顧客張倫馨
    電話告知於通化街門市部訂購之產品已依被告指示將價金新臺幣（下同）四千元
    匯入被告所開立之合作金庫00000000000號帳戶內，因恐事後提不到
    貨，故電詢確認等語，遂派人至該通化街門市部進行盤點稽核，始悉上情。
二、案經東帝興公司訴由臺灣臺北地方法院檢察署檢察官偵查起訴。
    理  由
一、訊據被告辛○○矢口否認有右揭犯行，辯稱附表一編號一部分，係被告到通化街
    門市部第一天上班，該筆交易為丙○○所為；編號二部分，係客戶吳先生在被告
    未任職前購買編號九九０五七Ｂ之枕頭，於七月六日要求換貨，被告同意簽該訂
    單作為日後取貨之依據，實際並無交易；編號三部分尾款係交給該店工讀生乙○○並非被告；編號四、五部分，如係被告已收款項，均存放於公司內；編號六、
    七部分，消費者刷卡消費，被告無從侵占；編號八部分，張倫馨於八十九年七月
    二十五日始匯入被告帳戶，當時會匯入被告帳戶內，係經公司人員同意。伊在任
    職期間，該店尚有工讀生乙○○，有時伊有事外出，係由乙○○銷售產品及收受
    客戶款項，且有時因為忙碌，會暫時將客戶購買之物品、收受之金額等事項記錄
    在便條紙上再於結帳時一併謄寫，可能因此有遺漏云云。經查：
    （一）依告訴人東帝興公司所提出被告不爭執為其製作及書寫之銷售日報表及業
          務訂單所示：
          １、八十九年七月三日（如附表一編號一）確有0000000號業務訂
              單一張，上面記載客戶名稱為張小姐、品名為九九０六八Ａ床組、價
              金付清等文句。惟八十九年七月三日銷售日報表上，並無被告販賣之
              該筆交易紀錄。
          ２、八十九年七月六日（如附表一編號二）確有0000000號業務訂
              單一張，上面記載客戶名稱為吳先生、品名為九九０五七Ｂ（九十乘
              一八八）床包加Ｂ枕、價金結清等字句。惟八十九年七月六日銷售日
              報表上，並無該筆交易紀錄。
          ３、八十九年七月九日（如附表一編號三）確有0000000號業務訂
              單一張，上面記載客戶名稱為朱俊宜、品名為九九０八六Ｃ、訂金三
              千元、尾款三千三百八十四元等字句。惟八十九年七月九日銷售日報
              表上，僅記載訂金三千元，並未記載尾款收入三千三百八十四元。而
              八十九年七月十四日銷售日報表上記載訂單二三六號尾款收入一千九
              百元，與上開尾款應為三千三百八十四元則不相符合，且該尾款收入
              係以卡號Ｚ0000000000000000號之信用卡支付。
          ４、八十九年七月十一日（如附表一編號四）確有0000000號業務
              訂單一張，上面記載客戶名稱戊○○、品名為九九０八二Ｂ、訂金一
              千元等字句。惟八十九年七月十一日銷售日報表上，並無被告販賣該
              產品收受訂金之記載。
          ５、八十九年七月十八日（如附表一編號五）確有0000000號業務
              訂單一張，上面記載客戶名稱馮先生、品名為九九０五四Ｂ、訂金二
              千元、尾款二千九百元、價金結清貨未取等字句。
          ６、八十九年七月十四日（如附表一編號六）確有0000000號業務
              訂單一張，上面記載客戶名稱為甲○○、品名為九九０五九Ｂ、結清
              等字句。惟八十九年七月十四日銷售日報表上並無此號業務訂單之記
              載，而記載產品編號九九０五九Ｂ信封枕、九九０五九ＢＡ罩、九九
              ０八０夏罩，三四０八元，係刷卡三千三百四十二元、現金六十六元
              ，使用之信用卡卡號為Ｚ0000000000000000號。
          ７、八十九年七月二十一日（如附表一編號七）確有0000000號業
              務訂單一張，上面記載客戶名稱邱寶連、品名八七二０一號窗簾、價
              金結清等字句。惟八十九年七月二十一日銷售日報表上，有以卡號Ｚ
              0000000000000000號刷卡之紀錄，品名為九九０六
              八Ｂ床包及Ｂ枕、多用被、壓枕，總金額為五千零十元，刷卡金額四
              千七百十二元，現金二百九十八元。
    （二）又附表一所示之客戶，經檢察官及本院依業務訂單上記載之姓名、地址或
          電話加以傳喚到庭，其中：
          １、八十九年七月六日，業務訂單0000000號，即附表一編號二之
              客戶為吳佳，據其於本院審理到庭證稱曾於八十九年七月間不確定
              何日至通化街門市部購買乳膠枕、抱枕、棉被套、厚薄床罩，床單就
              三、四千元，枕頭要一千多元，抱枕大約幾百元，總合價格不只三、
              四千元，是全部用現金付清，沒有打折，只有零頭幾十元未計算，是
              向被告購買，當時僅被告一人在場，僅薄床罩無現貨故用訂貨，填寫
              業務訂單，其餘貨物均當場攜回等語（見本院九十一年三月十一日訊
              問筆錄）。而經檢察官詰問是否有換貨情形，證人吳佳復證述沒有
              一詞。
          ２、八十九年七月九日，業務訂單0000000號，即附表一編號三之
              客戶為朱俊宜，據其於偵查中證述八十九年七月九日伊到通化街門市
              部門訂購床組共六千三百八十四元，用信用卡先付訂金三千元，到了
              七月十四日去取貨及交尾款三千三百八十四元，尾款以現金支付等詞
              （見偵查卷第七十頁反面）。
          ３、八十九年七月十一日，業務訂單0000000號，即附表一編號四
              之客戶為戊○○，據其於本院審理時證述八十九年七月有到通化街門
              市部購買寢具，共買了床包、涼被、枕頭套，先付訂金一千元，後來
              拿貨時才刷卡付款，因為還要調貨，所以先付訂金，訂金是現金交給
              被告，業務訂單是被告寫的交付給伊的等語（見本院九十一年五月二
              十七日訊問筆錄）。
          ４、八十九年七月十八日，業務訂單0000000號，即附表一編號五
              之客戶為庚○，據其於本院審理時證稱伊於八十九年七月份二次到通
              化街門市部購買床組，兩次都是用訂購，先付訂金再取貨，二次訂貨
              都是同一位小姐即被告接洽，不記得是用現金還是刷卡付款等語（見
              本院九十一年四月二十四日訊問筆錄）。
          ５、八十九年七月十四日，業務訂單0000000號，即附表一編號六
              之客戶為甲○○，據其於本院審理時證述伊於八十九年曾到通化街購
              買東西，買了一個藍白相間的床罩組，展示的四個大枕及一個小抱枕
              ，買全部的床罩組及枕頭套，品名忘記了，是用卡號Ｚ000000
              0000000000號信用卡刷卡購買，沒有付現金，當天因伊要
              求要新貨，且騎機車不好載，所以全部的貨都沒拿，業訂單上填的是
              伊少的東西，是向被告購買等語（見本院九十一年三月十一日訊問筆
              錄）。
          ６、八十九年七月二十一日，業務訂單0000000號，即附表一編號
              六之客戶邱寶連，據其於本院審理時證述伊於八十九年七月份某日至
              通化街門市部購買窗簾，以卡號Ｚ000000000000000
              0號信用卡刷卡四千七百十二元，沒有付現金，未購買多用被、Ｂ枕
              等東西，是向被告購買等詞（見本院九十一年四月二十四日訊問筆錄
              ）。
    （三）被告自承每日需填寫銷售日報表，記載當日銷售明細，再傳真回東帝興公
          司，而每日銷售所得之現金或刷卡簽帳單約隔幾日東帝興公司即會派業務
          員至通化街門市部收取，是東帝興公司向通化街門市部收取之貨款，均係
          依銷售日報表之記載，如實際銷售貨物而銷售日報表卻未列入，該筆貨款
          收入東帝興公司即無法知悉而收取。而被告辯稱該店尚有工讀生乙○○，
          有時伊有事外出，係由乙○○銷售產品及收受客戶款項，有時因為忙碌，
          會暫時將客戶購買之物品、收受之金額等事項記錄在便條紙上再於結帳時
          一併謄寫，可能因此有遺漏云云。惟證人乙○○於本院審理時到庭證述伊
          在該通化街門市部店內僅擔任工讀生，未曾單獨販賣貨品給客戶，亦未有
          在被告未在場時收受客戶交付之價款等語（見本院九十年四月二十五日、
          九十二年四月三日訊問筆錄），已否認有於被告外出時代為收受客戶交付
          價款之情事。又銷售日報表是於被告每日結算後記載，故縱使有被告所稱
          因忙碌暫記於便條紙之情形，於當日結算時有銷售貨物收取之現金或刷卡
          簽帳單及發票可加以核對，應不至於漏記之情形發生，尤其業務訂單係門
          市部無現貨須向公司調貨，並以書面記載，當無遺漏疏失之可能，證人陳
          美玲即通化街門市部前任店長亦證稱所有賣出去的東西都會寫在銷售日報
          表上，客人拿業務訂單到門市來提貨的交易，一定會記載在銷售日報表上
          等詞（見本院九十一年十一月二十五日訊問筆錄），被告一再推諉銷售日
          報表若漏列甚或名目不實為乙○○所為，或係忙錄有誤，顯非可採。
    （四）本件由被告所書寫之業務訂單及銷售日報表，與客戶之證詞相互勾稽以觀
          ：
          １、附表一編號四、五部分，客戶戊○○、庚○均有向被告購買該公司產
              品並交付價金，惟被告未列入銷售日報表內，則該筆交易款項收入東
              帝興公司自無從得知而收取，被告未返還東帝興公司自係易持有為所
              有而侵占入己。
          ２、附表一編號二部分，客戶吳佳確有於八十九年七月六日用現金一次
              付清購買床罩等產品，因無薄床罩，故填寫業務訂單，然被告卻未於
              當日之銷售日報表記載該筆交易，被告所辯稱係換貨，無實際交易云
              云，證人吳佳亦證述並無換貨之情節，而證人丁○○及壬○○即東
              帝興公司助理會計復均證稱如客戶換貨，仍須在銷售日報表上記載等
              語（見本院九十一年十一月二十五日訊問筆錄），足見被告所辯換貨
              云云顯屬杜撰之語，被告將該筆款項侵占入己之事實至為明顯（編號
              九九０五七Ｂ產品定價為一萬一千二百元，因被告未記載實際售出價
              格，故以東帝興公司最低折扣六折計算為六千七百二十元）。
          ３、又附表一編號三、六、七部分，被告雖於銷售日報表上有記載該筆交
              易，然其中附表一編號三部分，客戶朱俊宜尾款部分係三千三百八十
              四元，且以現金給付，惟銷售日報表上記載業務訂單二三六號尾款僅
              一千九百元，且係以信用卡支付，則銷售日報表記載之一千九百元應
              係其他客戶購買其他產品所支付之款項，並非朱俊宜此筆交易，是就
              朱俊宜交付之現金三千三百四十八元應為被告據為己有。附表一編號
              六部分，客戶甲○○購買產品係以信用卡刷卡一次付清，且因無Ａ枕
              ，須填寫業務訂單，惟銷售日報表上記載卻為刷卡三千三百四十二元
              ，現金六十六元，足見銷售日報表上所記載部分以甲○○所有信用卡
              刷卡及部分現金給付之交易實際上係他筆交易，他筆交易應係給付現
              金三千四百零八元（即三千三百四十二元加上六十六元），而其中三
              千三百四十二元現金被告卻以記載甲○○所有信用卡支付之不實登載
              方式將之據為己有。附表一編號七部分，客戶邱寶連購買之產品僅為
              窗簾，而銷售日報表上記載卻為其他產品，且有部分現金支付，足認
              銷售日報表上所記載應係他筆交易並非邱寶連所購買之產品，被告故
              意如此記載，就他筆交易所收取之現金四千七百十二元，應係由被告
              侵占入己。
          ４、再者，附表一編號一部分，被告雖辯稱係丙○○所售出，與伊無關云
              云，惟證人許雅青亦證稱伊當日售出之貨品品名雖與業務訂單記載相
              同，然二者規格不同，故業務訂單上之貨品應非其售出等語（見本院
              九十一年十一月二十五日訊問筆錄），本院再觀之八十九年七月三日
              之銷售日報表及八十九年七月三日0000000號業務訂單，二者
              固均有記載售出品名為九九０六八Ａ之產品，且銷售日報表之營業員
              簽名為「菁」，惟業務訂單上尺寸為四尺一或四尺二，而銷售日報表
              上記載之產品尺寸卻為五乘以六點二、六點五，二者迥然不同，應非
              同一產品，則銷售日報表上記載之產品自非業務訂單上之產品，且銷
              售日報表上亦未記載業務訂單編號，則業務訂單該筆交易所收取之款
              項（九九０六八Ａ產品之價金四千五百元，因被告未記載實際交易價
              格，故以東帝興公司最低折扣六折計算為二千七百元）亦應係被告收
              取後據為己有未交還公司。
          ５、附表一編號八部分，被告不否認有請客戶張倫馨將貨款存入其帳戶內
              之事實，雖辯稱係經公司同意云云，然無論是證人丁○○、丙○○、
              壬○○均證述公司未許可貨款匯入營業員之帳戶內，如要匯款，亦應
              匯入公司之帳戶內，公司帳戶帳號已貼在通化街門市部之牆上等語（
              見本院九十年四月二十五日、九十一年十一月二十五日訊問筆錄），
              被告上開辯稱亦非足採。
    （四）至於被告一再辯稱業務訂單係因門市部無現貨，故填寫交付客戶後，再向
          公司調貨，因一定要給付客戶該貨物，向公司調貨時須傳真業務訂單，公
          司不可能不知有此筆交易，故不可能將該筆款項侵占入己云云，惟證人賴
          淑伶證稱於最後一次盤點時回公司核對庫存表發現盤點表與公司的庫存表
          記載數量是不符的，實際的庫存與被告記載之庫存數量不符等語（見本院
          九十一年十一月二十五日訊問筆錄），足見被告應係於客戶訂貨時不傳真
          業務訂單回公司，亦未列入銷售日報表中，再將之後門市部所進同一種產
          品交付予客戶，隱瞞該筆業務訂單交易，而將收取之價款據為己有，始有
          上開實際的庫存與庫存表記載數量不符之情形發生，是被告前開辯稱自非
          可採。
    （五）綜上所述，被告收取附表一所示客戶交付之價款，卻故意在銷售日報表上
          漏列，或為不實名目之登載，甚至要求客戶將貨款匯入其私人之帳戶，被
          告將上開款項侵占入己之犯行明確，堪予認定，應依法論科。至於被告聲
          請調閱通化店之總帳、履勘通化店現場，因本件犯罪事實已臻明確，核無
          必要，附此敘明。
二、核被告所為，係犯刑法第三百三十六條第二項業務侵占罪、同法第二百十六條、
    第二百十五條之行使明知為不實之事項而登載於業務上作成之文書罪。其明知不
    實之事項而登載於業務上作成之文書之低度行為為行使之高度行為所吸收不另論
    論。被告於如附表一所示之數次業務侵占、行使明知為不實之事項而登載於業務
    上作成之文書行為，均時間緊接，所犯構成要件相同之罪名，顯係基於概括之犯
    意為之，為連續犯，應論以一罪，並加重其刑。被告所犯上開二罪間，有方法、
    結果之牽連關係，應依刑法第五十五條規定，從一重之業務侵占罪論處。爰審酌
    被告犯罪之動機、手段、侵占之金額、致告訴人所受損害、犯罪後否認犯罪態度
    等一切情狀，茲量處如主文所示之刑。
三、公訴意旨略以：被告基於概括之犯意，利用其於八十九年七月三日至同年七月二
    十六日止，受僱擔任東帝興公司通化街門市部店長之機會，連續虛列或漏列帳目
    ，將如附表二所示營業款項侵占入己，因認被告涉犯刑法第三百三十六條第二項
    、同法第二百十六條、第二百十五條罪嫌云云。按犯罪事實應依證據認定之，無
    證據不得推定其犯罪事實。又不能證明被告犯罪者，應諭知無罪之判決，刑事訴
    訟法第一百五十四條、第三百零一條第一項分別定有明文。次按刑事訴訟法上所
    謂認定犯罪事實之證據，係指足以認定被告確有犯罪行為之積極證據而言，該項
    證據自須適合於被告犯罪事實之認定，始得採為斷罪資料；如未能發現相當證據
    ，或證據不足以證明，自不能以推測或擬制之方法，以為裁判之基礎。本件公訴
    人認被告涉犯上開罪嫌，無非係以東帝興公司之告訴及銷售日報表、訂貨單、統
    一發票等為據。然訊之被告堅詞否認有右開犯行，辯稱並未侵占等語。經查：
    （一）附表二編號一，即八十九年七月二十日，業務訂單0000000號部分
          ，公訴人雖認被告侵占尾款一千元，然本院觀之該業務訂單雖有訂金一千
          元、尾款一千元之記載，惟並無結清等字樣，且由證人朱俊宜、戊○○證
          稱購買時先給付訂金，取貨時再給付尾款之方式，再參酌業務訂單為門市
          部無現貨調貨時開立，則此筆業務訂單之尾款是否於八十九年七月二十日
          收取已有可疑，是故八十九年七月二十日之銷售日報表固僅記載訂金一千
          元，並未記載尾款一千元，並非即可推認被告將尾款一千元侵占入己。此
          筆交易之買受人經本院以業務訂單上留存之電話號碼向中華電信股份有限
          公司查詢結果為己○○，惟經本院傳喚己○○到庭作證，經己○○之配偶
          陳敦仁具狀陳述己○○已取得加拿大公民
          克出庭作證等語，並檢附出境記錄，有中華電信股份有限公司函、陳報狀
          附卷可稽，是亦無法由證人之證詞而得知該筆交易價款給付之情形，公訴
          人復無提出任何證據足資證明一千元尾款被告有收取，且未交還公司，即
          難認被告有侵占入己之行為。
    （二）附表二編號二，公訴人另主張被告未將八十九年七月二十一日至七月二十
          四日之簽帳單及所收現金繳回公司，案發後東帝興公司派員查核，依銷售
          日報表記載，此期間銷售金額共三萬二千五百十四元，包含現金六千八百
          十四元，刷卡二萬五千七百元，惟當日卻僅在店內發現刷卡簽單二萬五千
          七百元及現金二千三百十六元，短少現金四千四百九十八元為被告侵占之
          款項等語，然公訴人就此部分之事實，並未提出任何證據證明之，亦難認
          被告有此部分侵占犯行。
    （三）綜上所述，上開公訴人主張被告侵占部分，本院查無任何積極證據足資證
          明，不能證明被告犯罪，本應為被告無罪之諭知，惟公訴人認此部分與被
          告前開有罪部分有連續犯之裁判上一罪關係，爰不另為無罪之諭知，附此
          敘明。
據上論斷，應依刑事訴訟法第二百九十九條第一項前段，刑法第五十六條、第三百三
十六條第二項、第二百十六條、第二百十五條、第五十五條，罰金罰鍰提高標準條例
第一條前段，判決如主文。
本案經檢察官葉惠燕到庭執行職務
中    華    民    國      九十二      年      七      月      十        日
                                      臺灣臺北地方法院刑事第八庭
                                          法  官  鄭  佾  瑩
附表一：
┌──┬──────┬────┬──────┬─────┬────────┐
│編號│時間        │客戶名稱│產品編號    │金額      │侵占方式        │
│    │            │        │            │（新臺幣）│                │
│    │            │        │            │          │                │
├──┼──────┼────┼──────┼─────┼────────┤
│一  │八十九年七月│張小姐  │九九０六八Ａ│二千七百元│銷售日報表漏列，│
│    │三日        │        │            │          │該筆款項未交還公│
│    │            │        │            │          │司              │
├──┼──────┼────┼──────┼─────┼────────┤
│二  │八十九年七月│吳佳  │九九０五七Ｂ│六千七百二│銷售日報表漏列，│
│    │六日        │        │            │十元      │該筆款項未交還公│
│    │            │        │            │          │司              │
├──┼──────┼────┼──────┼─────┼────────┤
│三  │八十九年七月│朱俊宜  │九九０八六Ｃ│三千三百八│銷售日報表上記載│
│    │九日        │        │            │十四元    │訂單二三六號為朱│
│    │            │        │            │          │俊宜此筆交易，然│
│    │            │        │            │          │收入僅一千九百元│
│    │            │        │            │          │，且係以信用卡支│
│    │            │        │            │          │付，與朱俊宜現金│
│    │            │        │            │          │給付不符，足見一│
│    │            │        │            │          │千九百元係另筆交│
│    │            │        │            │          │易，朱俊宜給付之│
│    │            │        │            │          │三千三百八十四元│
│    │            │        │            │          │現金款項未交還公│
│    │            │        │            │          │司              │
├──┼──────┼────┼──────┼─────┼────────┤
│四  │八十九年七月│戊○○  │九九０二八Ｂ│一千元    │銷售日報表漏列，│
│    │十一日      │        │            │          │該筆款項未交還公│
│    │            │        │            │          │司              │
├──┼──────┼────┼──────┼─────┼────────┤
│五  │八十九年七月│庚○    │九九０五四Ｂ│四千九百元│銷售日報表漏列，│
│    │十八日      │        │            │          │該筆款項未交還公│
│    │            │        │            │          │司              │
├──┼──────┼────┼──────┼─────┼────────┤
│六  │八十九年七月│甲○○  │九九0五九Ｂ │三千三百四│銷售日報表雖有周│
│    │二十日      │        │            │十二元    │妃燕所有信用卡刷│
│    │            │        │            │          │卡三千三百四十二│
│    │            │        │            │          │元之記載，惟該筆│
│    │            │        │            │          │交易尚有給付現金│
│    │            │        │            │          │六十六元，足見該│
│    │            │        │            │          │筆交易非甲○○購│
│    │            │        │            │          │買之產品，而係被│
│    │            │        │            │          │告隱匿之他筆交易│
│    │            │        │            │          │，就他筆交易收取│
│    │            │        │            │          │之現金三千三百四│
│    │            │        │            │          │十二元未交還公司│
│    │            │        │            │          │                │
├──┼──────┼────┼──────┼─────┼────────┤
│七  │八十九年七月│邱寶連  │八七二０一  │四千七百十│銷售日報表上雖有│
│    │二十一日    │        │            │二元      │邱寶連所有信用卡│
│    │            │        │            │          │刷卡四千七百十二│
│    │            │        │            │          │元，惟與邱寶連購│
│    │            │        │            │          │買之物品不符，且│
│    │            │        │            │          │尚有現金給付，足│
│    │            │        │            │          │見銷售日報表上記│
│    │            │        │            │          │載之該筆交易係另│
│    │            │        │            │          │筆交易而非邱寶連│
│    │            │        │            │          │本筆交易，另筆交│
│    │            │        │            │          │易收取之四千七百│
│    │            │        │            │          │十二元現金未交還│
│    │            │        │            │          │公司            │
├──┼──────┼────┼──────┼─────┼────────┤
│八  │八十九年七月│張倫馨  │九九０六八Ｂ│四千元    │該筆款項匯入被告│
│    │二十四日    │        │            │          │帳戶內          │
└──┴──────┴────┴──────┴─────┴────────┘
附表二：
┌──┬──────┬────┬──────┬──────────────┐
│編號│時間        │客戶名稱│產品編號    │金額                        │
│    │            │        │            │（新臺幣）                  │
│    │            │        │            │                            │
├──┼──────┼────┼──────┼──────────────┤
│一  │八十九年七月│己○○  │九九０五七Ｂ│尾款一千元                  │
│    │二十日      │（陳太太│            │                            │
│    │            │）      │            │                            │
├──┼──────┼────┴──────┴──────────────┤
│二  │八十九年七月│八十九年七月二十一日至七月二十四日銷售貨款三萬二千五│
│    │二十六日    │百四十一元，經清點後現金短少四千四百九十八元        │
│    │            │                                                    │
└──┴──────┴──────────────────────────┘
右正本證明與原本無異。
如不服本判決，應於判決送達後十日內向本院提出上訴狀（應抄附繕本）。告訴人或
被害人如對於本判決不服者，應具備理由請求檢察官上訴，其上訴期間之計算係以檢
察官收受判決正本之日期為準。
                                          書記官  何  適  熹
中      華      民      國        九十二      年    八      月  十八    日
附錄本判決論罪科刑法條：
刑法第三百三十六條第二項：
對於業務上所持有之物，犯前條第一項之罪者，處六月以上五年以下有期徒刑，得併
科三千元以下罰金。
刑法第二百十六條：
行使第二百十條至第二百十五條之文書者，依偽造、變造文書或登載不實事項或使登
載不實事項之規定處斷。
刑法第二百十五條：
從事業務之人，明知為不實之事項，而登載於其業務上作成之文書，足以生損害於公
眾或他人者，處三年以下有期徒刑、拘役或五百元以下罰金。


司法院資訊處製作；財團法人民間司法改革基金會備份。
